【裁判字號】    97,訴,2382
【裁判日期】    980320
【裁判案由】    毒品危害防制條例
【裁判全文】
臺灣臺北地方法院刑事判決              97年度訴字第2382號
公  訴  人  臺灣臺北地方法院檢察署檢察官
被      告  甲○○
                    （現另案於臺灣臺北監獄執行中）
上列被告因毒品危害防制條例案件，經檢察官提起公訴（97年度
毒偵字第3710號），經被告先就被訴事實為有罪之陳述後，本院
合議庭裁定改依簡式審判程序審理，判決如下：
    主  文
甲○○施用第一級毒品，累犯，處有期徒刑壹年伍月。扣案之注
射針筒壹支及安全空針紙盒壹個均沒收。
    事  實
一、甲○○於民國90年間因施用毒品案件，經本院以90年度毒聲
    字第2789號裁定令入戒治處所施以強制戒治，再以91年度毒
    聲字第2526號裁定停止戒治，所餘戒治期間付保護管束，92
    年2月14日出所，指揮書執行完畢日期為92年4月17日，期滿
    未經撤銷，並經本院以90年度訴字第1315號判處有期徒刑1
    年。又分別於94、95、96、97年間，復犯施用毒品案件，分
    別經臺灣臺北地方法院以94年度訴字第1736號、臺灣高等法
    院以95年度上訴字第3088號、臺灣臺北地方法院以97年度訴
    字第33號、97年度訴字第1041號判決，判處有期徒刑1年2月
    、1年1月、8 月、1年2月確定。另於95年間因犯加重竊盜案
    件經本院以96年度易字第1260號判處有期徒刑1 年，減為有
    期徒刑6 月確定，而於96年10月26日易科罰金執行完畢。詎
    其仍不知悔改，復基於施用第一級毒品之犯意，於97年10月
    28日晚上8、9 時許，在臺北市○○區○○街126號住處內，
    以注射方式施用第一級毒品海洛因1次，嗣為警於97年10 月
    30日持本院核發搜索票前往上開地點搜索竊盜案件之贓物未
    果，甲○○主動出示海洛因毒品及注射針筒，向警方自首並
    願接受裁判，始查知上情，並扣得海洛因注射針筒1 支及安
    全空針紙盒1個。
二、案經臺北市政府警察局中正第二分局報告臺灣臺北地方法院
    檢察署檢察官偵查起訴，經被告先就被訴事實為有罪之陳述
    後，本院合議庭裁定改依簡式審判程序審理。
    理  由
一、認定犯罪事實之證據：
  (一)上揭犯罪事實，業據被告於本院審理時坦承不諱，而其於97
    年10月30日為警查獲後所採尿液，經送台灣尖端先進生技醫
    藥股份有限公司以酵素免疫分析法（ＥＩＡ）初步檢驗，再
    以氣相層析質譜儀法（ＧＣ／ＭＳ）確認檢驗之結果，係呈
    嗎啡陽性反應一節，有該公司濫用藥物檢驗報告一份附卷可
    稽（見毒偵卷第8頁），另有已使用過之注射針筒1個及裝針
    筒之安全空針紙盒1個扣案可佐，是被告所為之任意性自白
    核與犯罪事實相符，應堪採信。
  (二)就本案查獲情形，業據證人即查獲員警乙○○於本院到庭具
    結證稱：我們臺北市政府警察局中正二分局鑑識小隊有一件
    竊盜案件比對指紋，發現是被告涉嫌，我們就向台北地院聲
    請搜索票去台北市○○區○○街126號被告之住處搜索，我
    們是依據竊盜案件去搜索贓物及相關工具，但沒有搜到關於
    竊盜的東西，因被告有毒品前科，我就問被告是否有施用毒
    品，被告就自動將注射針筒拿出來給我們，被告是自動提出
    的，針筒是放在神桌的最上面。我們之前並沒有查到被告有
    在施用毒品，是被告自動拿出來的，表示他有悔改的意思，
    並願意接受裁判等語（見本院卷第50頁反面至51頁）。可知
    ，警方是因竊盜案件，持本院核發搜索票前往被告上開住處
    搜索竊盜案之相關贓證物，而非偵辦被告施用毒品案件，故
    被告主動坦承施用毒品，並提出施用毒品之注射針筒交警方
    查扣，應該當於自首之要件等情，應堪認定。
  (三)於民國90年間因施用毒品案件，經本院以90年度毒聲字第27
    89號裁定令入戒治處所施以強制戒治，再以91年度毒聲字第
    2526號裁定停止戒治，所餘戒治期間付保護管束，92年2 月
    14日出所，指揮書執行完畢日期為92年4 月17日，期滿未經
    撤銷，並經本院以90年度訴字第1315號判處有期徒刑1 年。
    又分別於94、95、96、97年間，復犯施用毒品案件，分別經
    臺灣臺北地方法院以94年度訴字第1736號、臺灣高等法院以
    95年度上訴字第3088號、臺灣臺北地方法院以97年度訴字第
    33號、97年度訴字第1041號判決，判處有期徒刑1年2月、1
    年1月、8月、1年2月確定等情，有卷附臺灣高等法院被告前
    案紀錄表1份可按，其於強制戒治執行完畢釋放後，5年內再
    度違犯本件施用第一級毒品海洛因之犯行，事證明確，洵堪
    認定，應予依法論罪科刑。
二、論罪科刑之理由：
    按海洛因係屬毒品危害防制條例第2條第2項第1 款所規定之
    第一級毒品，是核被告所為，係犯毒品危害防制條例第10條
    第1 項之施用第一級毒品罪。其於施用前持有毒品海洛因之
    低度行為，為施用毒品之高度行為所吸收，不另論罪。被告
    於95年間因犯加重竊盜案件經本院以96年度易字第1260號判
    處有期徒刑1年，減為有期徒刑6月確定，而於96年10月26日
    易科罰金執行完畢，此有臺灣高等法院被告前案紀錄表乙紙
    附卷可稽，茲於五年以內再故意犯本件有期徒刑以上之罪，
    依刑法第47條第1 項之規定為累犯，並依法加重其刑。另警
    方於97年10月30日持本院核發搜索票前往上開地點搜索竊盜
    案件之贓物未果，被告主動出示海洛因毒品及注射針筒交警
    方查扣並願接受裁判，符合自首之要件，應依刑法第62條前
    段，減輕其刑，並依法先加重後減輕之。爰審酌被告前有竊
    盜、麻藥及施用毒品、偽造文書等前科，進出法院數十次，
    素行不良，復經二度觀察、勒戒及強制戒治等程序，惟仍未
    能戒絕毒癮，復再犯本件施用毒品罪，其對個人身心戕害甚
    鉅，被告自制力薄弱，復助長社會不良風氣，暨被告之生活
    狀況、國中畢業之智識程度及犯罪後坦承犯行，態度尚佳，
    量處如主文所示之刑。扣案被告所有之海洛因注射針筒1 支
    及安全空針紙盒1 個，雖非專供施用毒品之用，仍為被告所
    有供犯罪所用之物，應依刑法第38條第1項第2款之規定沒收
    之。至於警方同時查扣之安非他命殘渣袋及安非他命吸食器
    1 個，則非供被告犯本案之用，公訴人亦未單獨聲請宣告沒
    收，本院無從併予沒收之，附此敘明。
據上論斷，應依刑事訴訟法第273條之1第1項、第284條之1、第
299條第1項前段，毒品危害防制條例第10條第1項、第18條第2項
前段，刑法第11條、第47條第1項、第62條前段、第38條第1項第
2款，判決如主文。
本案經檢察官呂俊儒到庭執行職務
中    華    民    國    98    年    3     月    20    日
                  刑事第十九庭  法  官  紀文惠
上正本證明與原本無異。
如不服本判決應於收受送達後10日內向本院提出上訴書狀，並應
敘述具體理由；其未敘述上訴理由者，應於上訴期間屆滿後20日
內向本院補提理由書（均須按他造當事人之人數附繕）「切勿逕
送上級法院」。
                                書記官  游曉婷
中    華    民    國    98    年    3     月    20    日
附錄本案論罪科刑法條全文：
毒品危害防制條例第10條
施用第一級毒品者，處 6 月以上 5 年以下有期徒刑。
施用第二級毒品者，處 3 年以下有期徒刑。


司法院資訊處製作；財團法人民間司法改革基金會備份。
